臺灣板橋地方法院刑事判決　　　　　　　　　　　　九十三年度訴字第一七七二號
　　公　訴　人　臺灣板橋地方法院檢察署檢察官
　　被　　　告　甲○○
右列被告因毒品危害防制條例案件，經檢察官提起公訴（九十三年度毒偵緝字第三八
七號），本院於準備程序進行中，被告就被訴事實為有罪之陳述，經告知被告簡式審
判程序之旨，並聽取當事人之意見後，裁定進行簡式審判程序，判決如左：
    主  文
甲○○連續施用第一級毒品，累犯，處有期徒刑捌月。
扣案之海洛因（淨重零點壹公克），沒收銷燬及毒品空包裝袋壹個（重零點壹捌公克
），沒收。
    事  實
一、甲○○前於民國八十五年間因強盜案件，經臺灣高等法院判處有期徒刑五年四月
    確定，嗣於九十三年一月三日執行撤銷緩刑之殘刑及縮刑期滿執行完畢。又其於
    八十九年間因施用毒品案件，經本院以八十九年度毒聲字第六九四四號裁定送觀
    察、勒戒後，認無繼續施用毒品之傾向，經臺灣板橋地方法院檢察署檢察官於八
    十九年十二月二十六日以八十九年度毒偵字第七五四四號為不起訴處分確定。詎
    其不知悔改，復基於施用第一級毒品海洛因之概括犯意，自九十三年四月間之某
    日起至同年六月十六日十八時二十七分許為警採尿前二十六小時內某時止，連續
    在臺北縣三峽鎮○○路六號三樓之四住處，以將第一級毒品海洛因捲於香煙內之
    方法施用第一級毒品海洛因多次，平均二、三日施用一次。嗣為警於同年六月十
    六日十七時二十分許，在臺北縣三峽鎮○○路九八號前查獲並扣得海洛因一包（
    淨重零點一公克，空包裝重零點一八公克）。
二、案經臺北縣政府警察局三峽分局報請臺灣板橋地方法院檢察署檢察官偵查起訴。
    理  由
一、訊據被告甲○○對於右揭事實坦承不諱，且被告於同年六月十六日十八時二十七
    分許所採集之尿液，經送臺灣檢驗科技股份有限公司以ＥＩＡ酵素免疫分析法初
    步檢驗，並以ＧＣ＼ＭＳ氣相層析質譜儀法確認檢驗之結果，呈嗎啡陽性反應，
    有該公司九十三年七月一日出具之濫用藥物尿液檢驗報告一紙附卷可稽，再參以
    海洛因於人體內會代謝成嗎啡，因此涉嫌海洛因之施用者係檢驗其尿液中之嗎啡
    反應等情，為本院職務上已知之事實，被告亦自承其係施用海洛因，足見被告前
    開之自白，應與事實相符。另有扣案之海洛因一包經檢驗結果為含有海洛因成分
    （淨重零點一公克，空包裝重零點一八公克），亦有法務部調查局九十三年七月
    二十日調科壹字第○六○○○八五三九號鑑定通知書一份在卷可證。又被告前於
    八十九年間因施用毒品案件，經本院以八十九年度毒聲字第六九四四號裁定送觀
    察、勒戒後，認無繼續施用毒品之傾向，經臺灣板橋地方法院檢察署檢察官於八
    十九年十二月二十六日以八十九年度毒偵字第七五四四號為不起訴處分確定等情
    ，有臺灣高等法院被告全國前案紀錄表、上開不起訴處分書等在卷可按，是被告
    於觀察、勒戒期滿不起訴處分後，五年內再犯本件施用第一級毒品犯行，其事證
    明確，犯行堪以認定。
二、按海洛因依其成癮性、濫用性及對社會危害性之程度，毒品危害防制條例第二條
    第二項第一款已列為第一級毒品。核被告所為，係犯毒品危害防制條例第十條第
    一項之施用第一級毒品罪。其施用第一級毒品前後持有第一級毒品之低度行為，
    為施用之高度行為所吸收，不另論罪。又被告多次施用施用第一級施用毒品之犯
    行，時間緊接，犯罪構成要件相同，顯係基於概括犯意反覆為之，應依刑法第五
    十六條連續犯之規定論以一罪。末查，被告前於八十五年間因強盜案件，經臺灣
    高等法院判處有期徒刑五年四月確定，嗣於九十三年一月三日執行撤銷緩刑之殘
    刑及縮刑期滿執行完畢，有臺灣高等法院被告全國前案紀錄表一份在卷足憑，其
    受有期徒刑之執行完畢，五年內再犯本件有期徒刑以上之罪，為累犯，應依法加
    重其刑。爰審酌被告施用毒品戕害身心、害人害己及被告前因施用毒品，經法院
    裁定送觀察、勒戒後，猶不思戒絕革除惡習，仍犯本件施用毒品犯行，併審酌其
    素行、犯罪之動機、目的、手段、品行、生活狀況、智識程度、犯罪所生之損害
    等一切情狀，量處如主文所示之刑，以資儆懲。
三、扣案之第一級毒品海洛因（淨重零點一公克），應依毒品危害防制條例第十八條
    第一項前段，諭知沒收銷燬之。至包裝上開毒品之空包裝袋一個（重零點一八公
    克），依前開鑑定通知書所載足認得與袋內之毒品分離，其作用在於利於攜帶前
    開扣案之毒品，是扣案之空包裝袋一個係被告所有供犯罪所用之物，爰依刑法第
    三十八條第一項第二款宣告沒收之。
據上論斷，應依刑事訴訟法第二百九十九條第一項前段，毒品危害防制條例第十條第
一項、第十八條第一項前段，刑法第十一條前段、第五十六條、第四十七條、第三十
八條第一項第二款，判決如主文。
本案經檢察官張慶林到庭執行職務
中　　　華　　　民　　　國　　九十三　　年　　 十一 　　月　　 十五 　　日
                                  臺灣板橋地方法院刑事第十二庭
                                          法  官  陳  明  珠
右正本證明與原本無異。
如不服本判決，應於判決送達後十日內，向本院提出上訴狀。
                                          書記官  陳  慧  儷
中　　　華　　　民　　　國　　九十三　　年　　 十一 　　月　　 十五 　　日
附錄本案論罪科刑法條全文
毒品危害防制條例第十條第一項：
施用第一級毒品者，處六月以上五年以下有期徒刑。
施用第二級毒品者，處三年以下有期徒刑。
